臺灣臺南地方法院刑事判決　　　　　　　96年度易緝字第16號
公　訴　人　臺灣臺南地方法院檢察署檢察官
被　　　告　甲○○
　　　　　　　　　　　35號
　　　　　　　　　　（現在臺灣高雄第二監獄執行中）
上列被告因違反電子遊戲場業管理條例案件，經檢察官提起公訴
（94年度偵字第3995、4249號），被告就被訴事實為有罪之陳述
，本院合議庭裁定由受命法官獨任進行簡式審判程序，判決如下
：
    主  文
甲○○連續違反未依電子遊戲場業管理條例規定辦理營利事業登
記者，不得經營電子遊戲場業之規定，累犯，處有期徒刑柒月。
如附表所示之查扣物品均沒收。
    事實及理由
一、犯罪事實：
    甲○○前因擺設賭博性電子遊戲機具，供不特定人把玩賭博
    案件，於民國九十二年間經法院判處有期徒刑六月確定，甫
    於九十二年十一月二十五日易科罰金執行完畢；又於九十三
    年間因違法擺設電子遊戲機具，經法院判處有期徒刑一年四
    月，併科罰金新臺幣二百萬元確定（於九十六年二月二十七
    日入監執行，現尚未執行完畢）。詎其猶不知悔改，明知未
    辦理電子遊戲場業之營利事業登記，不得經營電子遊戲場業
    ，竟未依規定辦理營利事業登記，而基於概括之犯意，自九
    十四年三月三日起至九十四年三月九日止，在附表所示之時
    間、地點，分別擺放其所有如附表所示之電子遊戲機具，供
    不特定多數人把玩，以經營電子遊戲場業。嗣於附表所示之
    查獲時間，先後為警查獲，並查扣甲○○所有如附表所示之
    物。
二、證據名稱：
  (一)被告甲○○於警詢及本院審理中之自白。
  (二)證人顏嘉貞、汪珊好、林仕斌於警詢之證述。
  (三)現場紀錄表二件、現場照片四張、現場圖一件及如附表所示
    之查扣物品可證。
三、核被告所為，係違反電子遊戲場業管理條例第十五條之規定
    ，應依同條例第二十二條規定論處。其先後於附表所示時、
    地，經營電子遊戲場業之犯行，時間緊接，所犯係構成要件
    相同之罪名，主觀上顯係基於概括犯意所為，為連續犯，雖
    被告為上開犯行後，刑法第五十六條連續犯之規定，業於九
    十四年一月七日修正公布刪除，並於九十五年七月一日施行
    ，此刪除固非犯罪構成要件之變更，但顯已影響行為人刑罰
    之法律效果，自屬法律有變更，依新法第二條第一項規定，
    比較新、舊法結果，仍應適用較有利於被告之行為時法律即
    舊法論以連續犯，故被告所為上開犯行，應依修正前刑法第
    五十六條連續犯之規定，以一罪論，並依法加重其刑。又刑
    法第四十七條有關累犯之規定，於被告行為後亦有修正，修
    正前有關累犯之成立，不以再犯之罪係故意犯罪為限，然修
    正後之規定，則以再犯故意犯為成立累犯之要件，則有關累
    犯之成立要件，修正前、後刑法第四十七條之規定已有所不
    同，涉及刑罰規範內容之變更，即屬法律有變更，查本件被
    告有如前揭所示之前案科刑紀錄，有卷附臺灣高等法院被告
    前案紀錄表可按，被告於受有期徒刑執行完畢後，五年以內
    故意再犯本件有期徒刑以上之罪，無論依修正前或修正後之
    刑法第四十七條規定，均構成累犯，適用修正後之規定，對
    被告並未較有利，依刑法第二條第一項前段之規定，應適用
    修正前刑法第四十七條規定，對被告論以累犯，並依法遞加
    重其刑。爰審酌被告於九十一、九十二年間屢次因違規擺設
    電子遊戲機具，其中或有因擺設賭博性電玩供不特定人把玩
    賭博之犯行，經法院分別判刑確定，且被告除遭法院判刑部
    分，亦尚有多起違規擺設電子遊戲機具之犯行，因為法院判
    決效力所及，而另為免訴判決確定，此有卷附臺灣高等法院
    被告前案紀錄表及被告前案刑事判決在卷可按，竟猶不知悔
    改，屢被查獲，仍繼續違反規定，經營電子遊戲場業，顯見
    其毫無悔過跟警惕之心，實不宜寬貸，並參酌其犯罪後坦承
    犯行等一切情狀，量處如主文所示之刑。另扣案如附表所示
    之查扣物品，均係被告所有供其違規經營電子遊戲場業所用
    之物，應依刑第三十八條第一項第二款規定宣告沒收。
四、依刑事訴訟法第二百七十三條之一第一項、第二百九十九條
    第一項前段、第三百十條之二、第四百五十四條第一項，電
    子遊戲場業管理條例第二十二條，刑法第十一條前段、第二
    條第一項前段、第三十八條第一項第二款、修正前刑法第五
    十六條、修正前刑法第四十七條，判決如主文。
五、如不服本判決，應於判決送達後十日內向本院提出上訴狀。
本案經檢察官乙○○到庭執行職務。
中　　華　　民　　國　　96　　年　　3 　　月　　23　　日
　　　　　　　　　刑事第七庭    法　官　林欣玲
以上正本證明與原本無異。
　　　　　　　　　　　　　　　　書記官  鄭佩玉
中　　華　　民　　國　　96　　年　　3 　　月　　23　　日
附錄本案論罪科刑法條全文：
電子遊戲場業管理條例第15條
未依本條例規定辦理營利事業登記者，不得經營電子遊戲場業。
電子遊戲場業管理條例第22條
違反第 15 條規定者，處行為人 1 年以下有期徒刑、拘役或科或
併科新台幣 50 萬元以上 250 萬元以下罰金。
附表：
┌──┬────┬───────┬────┬──────┬───────┐
│編號│犯罪時間│犯  罪  地  點│查獲時間│查扣物品數量│備         註 │
├──┼────┼───────┼────┼──────┼───────┤
│ 一 │九十四年│臺南縣歸仁鄉媽│九十四年│金象王一台（│機台內代幣雖未│
│    │三月三日│廟村和順路一段│三月九日│內有代幣十四│扣案，但無證據│
│    │起（此經│一號「富而樂超│下午六時│枚）、劍龍一│證明業已滅失，│
│    │蒞庭檢察│商」          │五十分許│台（內有代幣│且為甲○○所有│
│    │官當庭更│              │        │十八枚）、大│供犯本案所用之│
│    │正）    │              │        │舞台二台（內│物，仍應宣告沒│
│    │        │              │        │分別有代幣三│收。          │
│    │        │              │        │十二枚及二十│              │
│    │        │              │        │三枚），且以│              │
│    │        │              │        │上機台均含Ｉ│              │
│    │        │              │        │Ｃ板。      │              │
├──┼────┼───────┼────┼──────┼───────┤
│ 二 │九十四年│臺南縣永康市中│九十四年│滿貫大亨二台│適有客人林仕斌│
│    │三月三日│央路三二號「來│三月六日│、大舞台二台│在該處把玩超級│
│    │起（此經│來超商」      │晚上十一│、超級魔法球│大舞台，為警當│
│    │蒞庭檢察│              │時三十四│一台、超級大│場查獲。      │
│    │官當庭更│              │分許    │舞台一台、龍│              │
│    │正）    │              │        │鳳一台、賽狗│              │
│    │        │              │        │一台（以上均│              │
│    │        │              │        │含ＩＣ板）。│              │
└──┴────┴───────┴────┴──────┴───────┘
